# 股权收购中不可转让的资产的扣减如何进行处理

提问人：wx_6168efc590ed 时间：2021-10-15 12:33:06
背景
A公司自 B公司 收购其所持有C公司 100%的股权，收购对价 5000 万。因C公司有 1000 万资产应第三方要求不得进行转让。收购基准日 2021 年 8 月31 日
故A、C公司于 2021 年 5 月 31 日签订了以下合同：
1.收购对价调整为 4000 万。
2.C公司在 2021 年 8 月 31 日将不可转让的资产移交给C公司
实际执行过程中，C公司于 6 月 31 日 将不可转让的资产移交给了C公司
问
1. 5 月 31 日 C公司账面如何处理，是否需要将该 1000 万的固定资产转入持有待售资产？
2.6月 31 日，C公司将固定资产给到 B公司，是否应当确认固定资产的权力和义务的转移。是否应当终止确认该项固定资产。
3.6月 31 日 C公司账面如何进行处理，转出固定资产是否应当冲减实收资本？

回答人：chenyiwei
1 、如果C公司截至 5 月 31 日，该项固定资产仍在生产经营使用中，则不满足认定为持有待售资产的条件。应继续确认为固定资产。建议关注有何障碍导致C不能在补充协议签订后立即将该资产移交给B。
2 、如果移交后，该资产使用的控制权转移给B，则C应将其终止确认。
3 、转出固定资产，对C一般应依次按转出资产账面价值冲减资本公积（资本溢价或股本溢价）、盈余公积、未分配利润。如果未履行《公司法》
规定的减资程序，则不能减少C的注册资本和实收资本。